【裁判字號】    95,訴,443
【裁判日期】    950913
【裁判案由】    偽證
【裁判全文】
臺灣苗栗地方法院刑事判決               95年度訴字第443號
公  訴  人  臺灣苗栗地方法院檢察署檢察官
被      告  甲○○
上列被告因偽證案件，經檢察官提起公訴（95年度偵字第3363號
），因被告於準備程序中就被訴事實為有罪之陳述，經本院合議
庭裁定由受命法官獨任進行簡式審判程序，本院判決如下：
    主  文
甲○○證人，於檢察官偵查時，於案情有重要關係之事項，供前
具結，而為虛偽陳述，累犯，處有期徒刑肆月。
    犯罪事實及理由
一、犯罪事實：
  (一)甲○○前因(1)違反懲治盜匪條例案件，經臺灣高等法院於民
    國79年8 月23日以79年度上訴字第1339號判決，判處有期徒
    刑7 年8 月確定，於82年12月27日假釋出監，復於86年5 月
    10日撤銷假釋，繼續執行其殘刑有期徒刑3 年6 月18日，又
    於87年9 月8 日假釋出監，而於89年5 月31日撤銷假釋，繼
    續執行其殘刑有期徒刑2 年10日。(2)於88年間因竊盜案件，
    經本院於89年2 月10日以88年度易字第741 號判決，判處有
    期徒刑10月確定。(3)於89年間因竊盜案件，經本院於89年9
    月24日以89年度易字第514 號判決，判處有期徒刑1 年6 月
    確定；及因違反毒品危害防制條例，經臺灣桃園地方法院於
    90年1 月6 日以89年度訴字第1270號判決，判處有期徒刑8
    月確定，上開二罪，並經臺灣桃園地方法院於90年5 月8 日
    以90年度聲字第1417號裁定，定其應執行刑為有期徒刑2 年
    確定。(4)於90年間因違反毒品危害防制條例，經臺灣桃園地
    方法院於90年10月28日以90年度壢簡字第649 號判決，判處
    有期徒刑5 月確定。上開案件與甲○○之殘刑有期徒刑2 年
    10日部分，先後接續執行，於94年10月31日縮刑期滿執行完
    畢。
  (二)詎甲○○仍不知悔改，明知渠夥同賴桂達、姓名年籍不詳綽
    號「阿國」之男子，於95年3 月27日上午10時許，自苗栗縣
    苗栗市福安里福星210 號「臺灣肥料股份有限公司」（下稱
    臺肥公司）之側門圍牆翻越進入廠區後，竊取臺肥公司所有
    之分析冷凝器1 件、閥件1 件、管件2 件、不鏽鋼鋼材1 包
    約重40公斤等物，賴桂達及「阿國」正分頭尋找推車搬運上
    開贓物之際，為臺肥公司人員當場發現並通知其他員工前來
    圍捕，而於當日下午1 時50分許，當場逮捕甲○○，並通知
    員警前來處理，賴桂達及「阿國」則趁隙逃離現場，甲○○
    為警逮捕後，於同日警詢及偵訊中均供出與其共同行竊之人
    為賴桂達。詎甲○○於95年4 月18日下午4 時30分許，經臺
    灣苗栗地方法院檢察署檢察官傳喚到庭，就檢察官偵辦95年
    度偵字第1837號、2122號甲○○、賴桂達所涉竊盜案件，就
    賴桂達涉案部分作證時，明知具結作證之證人，依法有據實
    陳述之義務，不得為匿飾增刪之虛偽陳述，竟基於偽證之犯
    意，以證人身分，供前具結，而虛偽證稱：「（問：95年3
    月27日是否有到臺肥公司竊取不鏽鋼一批？）答：有。我是
    跟一個叫阿昆的人一起走路過去的，我是在北苗的一間遊藝
    場認識他的，我知道他住嘉盛里附近，我也不知道怎麼和他
    聯絡，我跟阿坤一起爬圍牆進去偷。」、「（問：在內勤時
    ，為何稱是跟賴桂達一起騎機車到臺肥行竊？）答：機車是
    放在臺肥公司附近的全家便利商店前，我們再從全家便利商
    店走到臺肥公司去，我跟阿坤兩個一起翻圍牆進入臺肥公司
    ，進入臺肥公司便尋找白的廢鐵，準備要把偷來的東西搬出
    去的時候就被臺肥公司的員工發現」云云，而對於賴桂達是
    否與其共同行竊、如何行竊等對案情有重要關係事項，為虛
    偽之陳述。
  (三)案經臺灣苗栗地方法院檢察署檢察官自動檢舉偵查起訴。
二、證據名稱：
  (一)被告於本院審理中之自白（見95年度偵字第1837號第58頁；
    審卷第17頁、第19頁）。
  (二)被告於臺灣苗栗地方法院檢察署95年度偵字第1837號一案中
    95年3 月27日警、偵訊筆錄、95年4 月18日偵訊筆錄、95年
    5 月4 日偵訊筆錄各1 份，及被告於95年4 月18日以證人身
    份作證之證人結文1 紙。
  (三)被告於警詢中指認共犯賴桂達之口卡1 份（見同上偵卷第25
    頁）。
  (四)另關於被告有累犯之前科紀錄證據，其名稱為臺灣高等法院
    被告前案紀錄表、刑案資料查註紀錄表、臺灣高等法院在監
    在押全國紀錄表。
  (五)同案共犯賴桂達被訴竊盜一案，目前尚於本院以95年度易字
    第439 號一案審理中，業經本院調閱該卷宗核閱屬實，是以
    ，被告甲○○於該案裁判確定前自白犯本案偽證罪，依刑法
    第172 條之規定，應減輕其刑，且被告同時有上開刑之加重
    及減輕事由，依法先加後減之，附此敘明。
三、新舊法比較之說明：
    被告行為後，刑法業於94年2 月2 日經總統以華總一義字第
    09400014901 號令修正公布，並於95年7 月1 日施行（下稱
    新法，修正前刑法下稱舊法），參酌最高法院95年5 月23日
    刑事庭第八次會議決議，新法第2 條第1 項之規定，係規範
    行為後法律變更所生新舊法律比較適用之準據法，於新法施
    行後，應適用新法第2 條第1 項之規定（按：行為後法律有
    變更者，適用行為時之法律。但行為後法律有利於行為人者
    ，適用最有利於行為人之法律），為「從舊從輕」之比較。
    另於比較時應就罪刑有關之共犯、未遂犯、想像競合犯、牽
    連犯、連續犯、結合犯，以及累犯加重、自首減輕暨其他法
    定加減原因（如身分加減）與加減比例等一切情形，本於統
    一性及整體性原則，綜其全部罪刑之結果而為比較。本案涉
    及法律變更之部分經附表所示比較新舊刑法之規定結果，修
    正後之刑法關於累犯之規定，並無較修正前之刑法規定有利
    於被告，依新法第2 條第1 項前段規定，自應適用行為時（
    即修正前）之刑法，併此敘明。
四、應適用之法條：
  (一)刑事訴訟法第273 條之1 第1 項、第299 條第1 項前段、第
    310 條之2 、第454 條第1 項。
  (二)刑法第2 條第1 項前段、刑法第168 條、修正前刑法第47條
    、刑法第172 條。
五、本判決係依刑事訴訟法第310 條之2 、第454 條第1 項製作
    ，依法僅記載當事人欄、主文、犯罪事實、證據名稱以及應
    適用之法條。如不服本判決，應於判決送達之日起10日內，
    以書狀敘明理由，向本院提起上訴（需附繕本）。
本案經檢察官魏宏安到庭執行職務。
中    華    民    國    95    年    9     月    13    日
                  刑事第二庭法  官  顧正德
以上正本證明與原本無異。
如不服本判決，應於判決送達後10日內向本院提出上訴狀（應抄
附繕本）。
                            書記官  廖鳳美
中    華    民    國    95    年    9     月    15    日
附表：
┌─────┬───────────┬───────────┬──────────┐
│比較法條  │舊法於本案適用之法律效│新法於本案適用之法律效│依從舊從輕原則比較結│
│          │果                    │果                    │果                  │
├─────┼───────────┼───────────┼──────────┤
│刑法第47條│依修正前之刑法第47條之│依修正後刑法第47條第1 │被告故意犯本案之罪，│
│          │規定，應適用累犯之規定│項之規定，應適用累犯之│不論新舊法均構成累犯│
│          │，加重本刑至2分之1。  │規定，加重本刑至2分之1│，不生新法較有利於行│
│          │                      │。                    │為人之情形。        │
├─────┴───────────┴───────────┴──────────┤
│綜合比較結果：                                                                  │
│本案綜其全部罪刑之比較，修正後之刑法關於累犯之規定，並無較修正前之刑法規定有利於│
│被告，自仍應依刑法第2 條第1 項前段之規定，一體適用修正前（行為時）之刑法規定。  │
└────────────────────────────────────────┘
附錄本判決論罪科刑法條
中華民國刑法第168條
（偽證罪）
於執行審判職務之公署審判時或於檢察官偵查時，證人、鑑定人
、通譯於案情有重要關係之事項，供前或供後具結，而為虛偽陳
述者，處7 年以下有期徒刑。
中華民國刑法第172條
（偽證、誣告自白減免）
犯第168 條至第171 條之罪，於所虛偽陳述或所誣告之案件，裁
判或懲戒處分確定前自白者，減輕或免除其刑。


司法院資訊處製作；財團法人民間司法改革基金會備份。
